【裁判字號】    99,撤緩,23
【裁判日期】    990430
【裁判案由】    聲請撤銷緩刑
【裁判全文】
臺灣苗栗地方法院刑事裁定              99年度撤緩字第23號
聲  請  人  臺灣苗栗地方法院檢察署檢察官
受  刑  人  甲○○
上列聲請人因受刑人犯詐欺取財案件，聲請撤銷緩刑之宣告（99
年度執聲字第221 號），本院裁定如下：
    主    文
甲○○之緩刑宣告撤銷。
    理  由
一、聲請意旨略稱：受刑人甲○○因犯詐欺取財案件，經臺灣苗
    栗地方法院以96年度簡上字第79號（偵查案號：臺灣臺中地
    方法院檢察署95年度偵續字第335 號）判處緩刑5 年，並應
    向被害人張文祿、張嘉仁支付新臺幣（下同）136 萬元整，
    業於民國96年12月27日確定在案；惟受刑人未依該判決所載
    分期按月付款方式清償，僅於獲緩刑宣告後，因民事執行處
    強制扣薪，而自97年9 月至98年3 月止每月扣取8 千元，總
    計7 個月間共扣得56,000元；嗣受刑人不願被扣薪，竟轉換
    其他不明之工作，使被害人求償無著，尚積欠130 萬4 千元
    ，自98年4 月迄今已逾年餘均分文未付，依該判決如有1 期
    為未給付即視為全部到期；又受刑人獲上開緩刑後，仍不知
    警惕，於緩刑期內即98年10月或11月間將其弟湯焱吉之金融
    機構存摺、提款卡與密碼等物交付詐騙集團成員運用而觸犯
    幫助詐欺罪，經臺灣苗栗地方法院以99年度苗簡字第188 號
    刑事簡易判決判處拘役30日；受刑人於和解時對自身經濟條
    件及償債能力均知之甚明，應依限支付被害人財產上之損害
    賠償，惟其拒不給付，毫無誠意解決，復未珍惜自新機會，
    不畏懼法律制裁，一再觸犯同類型之詐欺罪，核其所為，已
    合於刑法第75條之1 第1 項第2 款、第4 款所定得撤銷緩刑
    宣告之原因，爰依刑事訴訟法第476 條規定聲請撤銷等語。
二、按緩刑之宣告應撤銷者，由受刑人所在地或其最後住所地之
    地方法院檢察官聲請該法院裁定之，刑事訴訟法第476 條規
    定甚明。查本件受刑人甲○○係設籍於苗栗縣通霄鎮平元里
    7 鄰平元20號，此有受刑人個人基本資料查詢結果1 紙附卷
    足憑，是本院自有管轄權，合先敘明。
三、次按緩刑宣告，得斟酌情形，命犯罪行為人向被害人支付相
    當數額之財產或非財產上之損害賠償，刑法第74條第2 項第
    3 款定有明文。又「受緩刑之宣告而有下列情形之一，足認
    原宣告之緩刑難收其預期效果，而有執行刑罰之必要者，得
    撤銷其宣告：一緩刑前因故意犯他罪，而在緩刑期內受得易
    科罰金之有期徒刑、拘役或罰金之宣告確定者。二緩刑期內
    因故意犯他罪，而在緩刑期內受得易科罰金之有期徒刑、拘
    役或罰金之宣告確定者。三緩刑期內因過失更犯罪，而在緩
    刑期內受有期徒刑之宣告確定者。四違反第74條第2 項第1
    款至第8 款所定負擔情節重大者」，刑法第75條之1 第1 項
    亦定有明文。另受緩刑之宣告，於緩刑期內因故意犯他罪，
    而在緩刑期內受6 月以下有期徒刑、拘役或罰金之宣告確定
    ，足認原宣告之緩刑難收其預期效果，而有執行刑罰之必要
    者，得撤銷其宣告；前開撤銷之聲請，於判決確定後6 月以
    內為之，刑法第75條第2 項、第75條之1 第1 項第2 款及第
    2 項亦分別定有明文。而緩刑宣告是否撤銷，除須符合刑法
    第75條之1 第1 項各款之要件外，觀本條規定併採裁量撤銷
    主義，賦予法院撤銷與否之權限，特於第1 項規定實質要件
    為「足認原宣告之緩刑難收其預期效果，而有執行刑罰之必
    要」，供作審認之標準。亦即於上揭「得」撤銷緩刑之情形
    ，法官應依職權本於合目的性之裁量，妥適審酌被告所犯前
    後數罪間，關於法益侵害之性質、再犯之原因、違反法規範
    之情節是否重大、被告主觀犯意所顯現之惡性及其反社會性
    等情，是否已使前案原為促使惡性輕微之被告或偶發犯、初
    犯改過自新而宣告之緩刑，已難收其預期之效果，而確有執
    行刑罰之必要。
四、經查：
（一）本件受刑人前因詐欺取財案件，經本院以96年度簡上字第
      79號（偵查案號：臺灣臺中地方法院檢察署95年度偵續字
      第335 號）判處緩刑5 年，並應向被害人張文祿、張嘉仁
      支付新臺幣（下同）136 萬元整，業於民國96年12月27日
      確定在案；受刑人乃於緩刑期內即98年10月或11月間更犯
      幫助詐欺取財罪，經本院於99年3 月16日以99年度苗簡字
      第188 號刑事簡易判決（偵查案號：臺灣苗栗地方法院檢
      察署99年度偵字第855 號）判處拘役30日，如易科罰金，
      以1 千元折算1 日等情，有臺灣高等法院被告前案紀錄表
      及上開判決書各1 份在卷足佐，並經本院依職權調閱臺灣
      苗栗地方法院檢察署99年度執聲字第221 號執行卷宗核閱
      無誤，堪認屬實。
（二）依上開本院96年度簡上字第79號刑事判決，受刑人應給付
      被害人張文祿、張嘉仁136 萬元，惟受刑人僅因本院民事
      執行處強制扣薪，而自97年9 月至98年3 月止每月扣取8
      千元，總計7 個月間共扣得56,000元；嗣受刑人不願被扣
      薪，竟轉換其他不明之工作，使被害人求償無著，尚積欠
      130 萬4 千元，自98年4 月迄今已逾年餘均分文未付等情
      ，有本院98年8 月5 日苗院燉98司執恭3420字第214766號
      債權憑證、繼續執行紀錄表、被害人即告訴人張文祿、張
      嘉仁於99年3 月30日提出之刑事聲請撤銷緩刑狀等在卷可
      按。核上開給付條件，係受刑人與被害人張文祿、張嘉仁
      於本院96年12月10日行準備程序中所達成，足見受刑人對
      其自身之經濟條件及償債能力等情，應知之甚明，並於考
      量其有足夠之能力按期如數給付後，始與被害人達成該和
      解條件，本院並依該和解內容，定為宣告緩刑之負擔。受
      刑人於上開刑事案件審理時，對於給付金額及方式既已同
      意履行，可徵受刑人折服該案判決並對該判決所定之負擔
      條件予以認同，然其竟在上開刑事判決確定後，僅由本院
      民事執行處強制執行56,000元後即未依約給付賠償金，影
      響被害人權益甚鉅。另受刑人自98年4 月經本院民事執行
      處執行無著後，迄今已逾1 年未為支付，亦未提出證據以
      證明其有繼續依約清償應付之分期款項，是受刑人於上開
      緩刑期間，並未確實依上開確定判決所定之負擔履行一情
      ，堪予認定。顯見其無遵守上開緩刑所定負擔之誠意，違
      反之情節重大，無從再預期受刑人將會恪遵相關法令規定
      ，足認原宣告之緩刑難收其預期效果，而有執行刑罰之必
      要。
（三）又受刑人前已因犯詐欺取財罪而受緩刑宣告確定，仍不知
      警惕，謹言慎行，於受緩刑宣告確定後，復基於幫助詐欺
      取財之犯意，再將其弟湯焱吉之金融機構存摺、提款卡與
      密碼等物交付詐騙集團成員運用，足見並非一時失慮，更
      違反先前以其「經此教訓，當知所惕勵，應無再犯之虞」
      而判決緩刑之立法目的。另參以受刑人於緩刑期內故意犯
      與原宣告緩刑之犯罪性質相同之罪而受拘役之宣告，顯見
      其法治觀念薄弱，且自身反省能力不足，確未能藉由前開
      緩刑宣告以達成自我警惕之效果，益徵其並非一時失慮，
      更違反先前以其「經此教訓，當知所惕勵，應無再犯之虞
      」而判決緩刑之立法目的。
（四）綜上所述，本件與刑法第75條之1 第1 項第2 款及第4 款
      之規定相符，聲請人之聲請核屬允當，應予准許，爰裁定
      撤銷受刑人緩刑之宣告。
五、據上論斷，應依刑事訴訟法第476 條，裁定如主文。
中    華    民    國    99    年    4     月    30    日
                  苗栗簡易庭    法  官  周靜妮
以上正本與原本無異。
如不服本裁定應於送達後5 日內向本院提出抗告狀。
                               書記官  巫穎
中    華    民    國    99    年    4     月    30    日

司法院資訊處製作；財團法人民間司法改革基金會備份。
